Inventaris van het archief van het Nederlandse Consulaat te T''ièn-tsin (China), 1899-1951
Nationaal Archief, Den Haag
Nederlands Consulaat te T'ièn-tsin (China)
Consulaat T'ièn-tsin
1899-1951
Z18
0.25 meter; 12 inventarisnummers.
Normale geschreven, getypte en gedrukte documenten, geen bijzondere handschriften
Nationaal Archief, Den Haag
Consulaat te T'ièn-tsin (China) 1899-1952
Het archief van het Consulaat te T'ièn-tsin bevat voor de periode 1899-1952 registers van woonachtige Nederlanders, notariële akten en testamenten.
Archiefvorming
Geschiedenis van de archiefvormer
De consulaire ambtenaren belast met de leiding van de Nederlandse consulaire vertegenwoordiging in T'ièn-tsin waren:
1896-1900 A.D. Startseff
1900-1903 C.A. Vegelin
1903-1906 L.J.C. von Zeppelin Obermüller
1907-1908 A. van de Sande Backhuijzen
1909-1911 W.G.E. d'Artillart Brill
1912-1916 A. Disére
1917-1919 A. Dauge
1919-1920 E. Frank
1920-1922 E. Adriaensens
1922-1930 A. Cutsum
1930-1938 T. Snyers
1938-1941 R.J. Guillaume
1947-1952 F. Bückens
Van 1911 tot 1941 werden de Nederlandse belangen in T'ièn-tsin behartigd door de Belgische consul-generaal, omdat er in T'èn-tsin geen Nederlanders voor deze post in aanmerking kwamen. Gedurende de Tweede Wereldoorlog werden de Nederlandse belangen behartigd door het Zwitserse consulaat-generaal. Na 1945 werd opnieuw de Belgische consul-generaal belast met de waarneming van de Nederlandse consulaire belangen. Na de communistische machtsovername werd het consulaat in 1952 gesloten.
Geschiedenis van het archiefbeheer
Het archief van het consulaat te T'ièn-tsin over de jaren 1899-1951 werd waarschijnlijk na de opheffing van het consulaat overgebracht naar het Ministerie van Buitenlandse Zaken. Het archief had een omvang van zeven dozen. Tijdens de inventarisatie zijn vier dozen vernietigd volgens de vernietigingslijst van het Ministerie van Buitenlandse Zaken.
De verwerving van het archief
Overbrenging van een overheidsarchief
2.05
Aanwijzingen voor de gebruiker
Openbaarheidsbeperkingen
Deels openbaar, deels beperkt openbaar (A).
Materiële beperkingen
Aanvraaginstructie
Openbare archiefstukken kunnen online worden aangevraagd en gereserveerd. U kunt dit ook via de terminals in de studiezaal van het Nationaal Archief doen. Om te kunnen reserveren dient u de volgende stappen te volgen:
U maakt een profiel aan op www.gahetna.nl, en logt vervolgens in
Via de archiefinventaris (alleen de beschrijvingen met rode nummers) selecteert u het gewenste archiefstuk door op de knop 'Reserveren' te klikken
In het volgende scherm geeft u aan op welke dag u het archiefstuk wilt inzien
Indien u zich bevindt in de studiezaal en een tafelnummer heeft ontvangen kunt u dit nummer vermelden. Als u geen tafelnummer heeft kunt u tafelnummer 777 laten staan
Vervolgens bevestigt u uw reservering door deze te versturen.
Verwant materiaal
Beschikbaarheid van kopieën
Beschrijving van de series en archiefbestanddelen
- Register van ingeschreven testamenten., 1899-1951.; 1; 1 deel
- Stukken betreffende echtscheidingen in T'ièn-tsin., 1905-1934.; 2; 1 omslag
- Registers van ingeschreven notariële akten., 1905-1948.; 3-5; 3 delen
  - 1905 - 1924, 3
    Openbaarheid beperkt tot 1 januari 2025
  - 1924 - 1935, 4
    Openbaarheid beperkt tot 1 januari 2036
  - 1936 - 1948, 5
    Openbaarheid beperkt tot 1 januari 2049
- Notulen van de vergaderingen van het Corps Consulaire in T'ièn-tsin. Afschriften, 1911-1913; 6; 1 omslag
- Registers van Nederlanders woonachtig in T'ièn-tsin., 1911-1943.; 7-9; 3 delen
  - 1911 - 1925, 7
  - 1926 - 1934, 8
  - 1935 - 1941, 9
- Stukken betreffende een strafzaak tegen J.T. Monchen wegens oplichting en vervalsing., 1912-1914.; 10; 1 omslag
- Stukken betreffende nalatenschappen., 1918-1932.; 11; 1 omslag
  Openbaarheid beperkt tot 1 januari 2033
- Stukken betreffende de evacuatie van Nederlanders uit T'ièn-tsin., 1941.; 12; 1 omslag